【裁判字號】    98,易,514
【裁判日期】    980630
【裁判案由】    竊盜
【裁判全文】
臺灣屏東地方法院刑事判決               98年度易字第514號
公  訴  人  臺灣屏東地方法院檢察署檢察官
被      告  甲○○
上列被告因竊盜案件，經檢察官提起公訴（98年度偵字第3865號
），被告於準備程序期日就被訴事實為有罪之陳述，本院合議庭
裁定由受命法官獨任進行簡式審判程序，判決如下：
    主  文
甲○○犯竊盜罪，累犯，處有期徒刑肆月，扣案之鑰匙壹支沒收
；又犯加重竊盜未遂罪，累犯，處有期徒刑陸月，扣案之一字型
螺絲起子壹支沒收；又犯加重竊盜罪，累犯，處有期徒刑柒月，
扣案之一字型螺絲起子壹支沒收。應執行有期徒刑捌月，扣案之
鑰匙及一字型螺絲起子各壹支均沒收。
    事  實
一、甲○○前因公共危險案件，經國防部南部地方軍事法院以94
    年度和審字第349 號判處有期徒刑6 月，並於民國94年10月
    18 日 易科罰金執行完畢。詎其仍不知悔改，竟基於為自己
    不法所有之意圖，本於竊盜之犯意，於下列時、地竊取他人
    之物：
(一)、於98年5 月24日11時30分許，在屏東縣潮州鎮○○路（潮州
    高中）前，見盧國明所有、盧俊能當天騎乘之三陽牌重型機
    車（車牌號碼：PLZ-287 號），停放於該處，遂持其所有之
    機車鑰匙1 支，以插入上開機車龍頭鎖孔內發動之方式竊取
    該部機車，得手後，為其代步所用。
(二)、於98年5 月24日12時15分許，騎乘上開竊得之機車行經屏東
    縣潮州鎮○○路300 號許能鎮住處旁，持其所有、客觀上對
    人之生命、身體安全構成威脅而可供兇器使用之一字型螺絲
    起子1 支，欲竊取許能鎮所有、設置於屋旁配電箱內之電纜
    線，而著手將配電箱內供連接電纜線接頭之螺絲釘旋轉取下
    時，為許能鎮發覺而未遂，因其未予追究，甲○○隨即離開
    現場。甲○○於犯罪偵查機關尚未知悉本件犯行前，即主動
    於警方調查(一)、(三)事實前自首本次竊盜行為，並自願接受裁
    判。
(三)、於98年5 月24日13時許，騎乘事實(一)竊得之機車（仍攜帶其
    所有之上開螺絲起子1 支），在潮州鎮○○路與公園路交岔
    口之「阿龍海產店」旁，見許清前所有之不鏽鋼流理一組
    置於該處，即徒手將該流理搬至上開機車旁而達其實力支
    配之下時，為許清前之員工陳信男發現，甲○○未及搬運該
    流理立即騎乘上開機車逃離現場。嗣為警循線查獲，並扣
    得上開鑰匙及螺絲起子各1 支與上開機車1 輛（業經盧國明
    領回）。
二、案經甲○○自首、屏東縣政府警察局潮州分局報告臺灣屏東
    地方法院檢察署檢察官偵查起訴。
    理  由
一、本件被告所犯係死刑、無期徒刑、最輕本刑3 年以上有期徒
    刑以外之罪，其於準備程序就前揭被訴事實為有罪之陳述，
    經法官告知簡式審判程序之旨，並聽取當事人之意見後，本
    院認無不得或不宜改依簡式審判程序進行之處，爰依刑事訴
    訟法第273 條之1 第1 項、第284 條之1 規定，裁定本件進
    行簡式審判程序，合先敘明。
二、上開事實，業據被告甲○○於警詢、偵查中及本院審理時坦
    承不諱、核與證人即被害人盧國明、許能鎮、許清前於警詢
    所證前揭物品遭竊一事相符，亦與證人陳信男所證被告搬運
    事實欄(三)所示之流理等情互核無誤，復有贓物認領保管單
    3 紙、屏東縣政府警察局車輛尋獲電腦輸入單、查獲暨現場
    照片6 幀在卷可稽，此外，並有機車鑰匙、一字型螺絲起子
    各1 支扣案可證，從而，本件事證明確，被告犯行堪予認定
    。
三、按刑法第321 條第1項第3款之攜帶兇器竊盜罪，係以行為人
    攜帶兇器竊盜為其加重條件，此所謂兇器，其種類並無限制
    ，凡客觀上足對人之生命、身體、安全構成威脅，具有危險
    性之兇器均屬之，且祇須行竊時攜帶此種具有危險性之兇器
    為已足，並不以攜帶之初有行兇之意圖為必要（最高法院79
    年台上字第5253號判例意旨參照）。查被告行竊所用之一字
    型螺絲起子前端為鐵製材質、質地堅硬、若持之以揮舞，足
    以殺傷人之生命、身體，為具有危險性之兇器無訛，核被告
    事實欄(一)所為，係犯刑法第320 條第1 項之普通竊盜罪、事
    實欄(二)之行為，係犯同法第321 條第2 項、第1 項第3 款之
    攜帶兇器竊盜未遂罪、事實欄(三)則係犯同法第321 條第1 項
    第3 款之攜帶兇器竊盜罪。被告所犯上開3 罪，犯意各別、
    行為互殊，應予分論併罰。又被告於94年間，因公共危險案
    件，經國防部南部地方軍事法院以94年度和審字第349 號判
    處有期徒刑6 月，並於94年10月18日易科罰金執行完畢，有
    臺灣高等法院被告前案紀錄表1 紙在卷可按，其受有期徒刑
    執行完畢後，5 年以內故意再犯本件有期徒刑以上之各罪，
    皆為累犯，均應依刑法第47條第1 項加重其刑。又被告所犯
    事實(二)之竊盜犯行，被害人並未報案，而被告於警方調查事
    實(一)、(三)犯行時，主動向警方坦承犯行，並自願接受裁判，
    此觀被告警詢筆錄及被害人許能鎮之警詢筆錄內容即明（警
    卷第3 、7 頁反面），是此部分犯行為犯罪偵查機關發覺前
    ，被告主動自首犯行，合於刑法第62條前段之要件，因而減
    省訴訟資源，爰依該條規定予以減輕其刑。此外，被告於事
    實欄(二)著手竊取電纜線時，因被害人發現而未遂，亦應依刑
    法第25條第2 項減輕其刑。被告事實欄(二)之加重竊盜犯行，
    有上開加重減輕事由，且具2 種之減輕事由，併依法先加後
    遞減之。另被告曾因海洛因濫用成癮而至屏安醫院治療並服
    用藥物，然若被告依醫囑服用藥物，應不致產生不知其行為
    意義之情形，有屏安醫院98年6 月16日屏安病歷字第098060
    2 號函文可稽（本院卷第79頁），且被告於行為時能騎乘機
    車，並能在犯行為被害人發現時逃離現場，且於審理時均能
    就其當時相關情節供述極為明確（本院卷第95至97 頁） ，
    綜上各情，其於事實欄所載行為時並未因服藥而產生昏睡意
    識不清，亦無因精神障礙或心智缺陷，致不能辨識行為違法
    或辨識行為能力顯著減低之情形，附此敘明。
四、本院審酌被告任意竊取他人之物，法紀觀念淡薄，惟念其行
    動不便，有屏東縣政府98年5 月20日函文在卷可佐（本院卷
    第61頁），求職本較不易、犯後坦承犯行、態度尚佳，且所
    竊之物業已發還被害人、教育程度、生活狀況、並參酌公訴
    人之求刑等一切情狀，分別量處如主文所示之刑，並定並應
    執行之刑。扣案之鑰匙、一字型螺絲起子各1 支，為被告所
    有供犯罪所用，業據被被告供承明確（本院卷第95頁），爰
    依刑法第38條第1 項第2 款規定宣告沒收。
據上論斷，應依刑事訴訟法第273 條之1 第1 項、第 299 條第1
項前段，刑法第320 條第1 項、第321 條第1 項第3 款、第2 項
第25條第2 項、第47條第1 項、第62條前段、第51條第5 款、第
38 條 第1 項第2 款，刑法施行法第1 條之1 ，判決如主文。
本案經檢察官陳狄建到庭執行職務。
中    華    民    國    98    年    6     月    30    日
                  刑事第二庭    法  官  劉怡孜
以上正本證明與原本無異。
如不服本判決應於收受判決後10日內向本院提出上訴書狀，並
應敘述具體理由；其未敘述上訴理由者，應於上訴期間屆滿後
20日內向本院補提理由書（均須按他造當事人之人數附繕本）
「切勿逕送上級法院」。
中    華    民    國    98    年    7     月    1     日
                                書記官  馮得弟
附錄本案論罪科刑法條：
刑法第320條第1項
意圖為自己或第三人不法之所有，而竊取他人之動產者，為竊盜
罪，處5 年以下有期徒刑、拘役或5 百元以下罰金。
刑法第321 條第1 項第3 款
犯竊盜罪而有左列情形之一者，處6 月以上、5 年以下有期徒刑
：
三  攜帶兇器而犯之者。


司法院資訊處製作；財團法人民間司法改革基金會備份。
